臺灣新北地方法院民事裁定
111年度輔宣字第26號
聲  請  人  朱崇銘  

相  對  人  蕭貴花  


上列聲請人聲請輔助宣告事件，本院裁定如下：
    主      文
一、宣告蕭貴花（身分證統一編號：Z000000000號）為受輔助宣
    告之人。
二、選定朱崇銘（身分證統一編號：Z000000000號）為受輔助宣
    告之人之輔助人。
三、聲請費用新臺幣壹仟元由受輔助宣告之人負擔。
    理    由
一、聲請意旨略以：聲請人為相對人蕭貴花之長子，相對人因輕
    度失智致其為意思表示（或受意思表示，或辨識其意思表示
    效果）之能力顯有不足，為此聲請對其為輔助之宣告，並選
    定聲請人為輔助人等語。
二、經查：聲請人主張之事實，有戶口名簿、輔仁大學附設醫院
    診斷證明書、中華民國身心障礙證明、同意書等件為據，本
    院審驗相對人之精神狀況，認而其雖可簡單回應本院知道陪
    同者為其獨子，也知道今天來看精神科，但不清楚目的等語
    ，惟經鑑定結果認相對人為癲癇與輕度智能障礙，整體會談
    與歸納能力較弱，敘述無法描述前因後果，生活自理能力需
    他人協助，建議為輔助宣告。有亞東醫院之鑑定書可稽，核
    與前開中華民國身心障礙證明鑑定為輕度障礙大致相符，可
    認相對人因輕度智能不足，致其為意思表示（或受意思表示
    ，或辨識其意思表示效果）之能力顯有不足，故聲請人聲請
    對林素銀為輔助之宣告為有理由，應予准許。
三、法院選定輔助人時，應依受輔助宣告之人之最佳利益，優先
    考量受輔助宣告之人之意見，審酌一切情狀，並注意下列事
    項：(一)受輔助宣告之人之身心狀態與生活及財產狀況。(
    二)受輔助宣告之人與其配偶、子女或其他共同生活之人間
    之情感狀況。(三)輔助人之職業、經歷、意見及其與受輔助
    宣告之人之利害關係。(四)法人為輔助人時，其事業之種類
    與內容，法人及其代表人與受輔助宣告之人之利害關係。又
    由民法第15條之2規定可知，受輔助宣告之人並未喪失行為
    能力，且未被完全剝奪其財產處分權，僅部分法律行為（例
    如：擔任營業負責人、消費借貸、保證、贈與、信託、訴訟
    行為、和解調解仲裁契約之簽訂、不動產等重要財產之買賣
    處分設定負擔租賃借貸、遺產分割或遺贈或拋棄繼承權）應
    經輔助人同意。再參酌同法第1113條之1規定，並無準用同
    法第1094條、第1099條及第1099條之1、第1103條第1項規定
    ，亦即受輔助宣告人之財產，不由輔助人管理，輔助人對於
    受輔助宣告人之財產，並無必要依規定與經法院或主管機關
    所指定之人會同開具財產清冊。是以，受輔助宣告者，不必
    再由法院指定會同開具財產清冊之人。次查：聲請人為受輔
    助宣告人之長子，有意願擔任輔助人，並經最近親屬推舉為
    輔助人等情，此有上開戶籍謄本及同意書在卷可稽。本院審
    酌聲請人為受輔助宣告之人之長女，自屬至親，有意願擔任
    相對人之輔助人，且相對人亦同意重大事情需處理時希望由
    獨子即聲請人協助等情，有本院訊問筆錄可稽，是由聲請人
    擔任輔助人，符合受輔助宣告之人之最佳利益，爰選定聲請
    人為受輔助宣告之人蕭貴花之輔助人。
四、聲請費用負擔之依據：家事事件法第164 條第2 項、第177
    條第2 項。　　

中　　華　　民　　國　　111 　年　　6 　　月　　20　　日
                   家事法庭     法  官　陳嘉宏

以上正本係照原本作成。
如對本裁定抗告須於裁定送達後10日內向本院提出抗告狀。

中　　華　　民　　國　　111 　年　　6 　　月　　20　　日
                                書記官　林詩雅